---
title: "Tarea 1"
author: "Mayra Samantha Cervantes Bravo"
date: "18/2/2021"
output:
  pdf_document: 
    latex_engine: xelatex
---

```{r setup, include=FALSE,results='asis'}
knitr::opts_chunk$set(echo = FALSE, fig.pos = 'H')
library(haven)
library(qwraps2)
library(summarytools)
library(devtools)
library(knitr)
library(dplyr)
library(stargazer)
library(lmtest)
library(sandwich)
library(devtools)
library(fansi)
library(RCT)
library(rstatix)
library(data.table)
library(mfx)
library(perm)
library(coin)  
library(magrittr)
library(exactRankTests)
library(powerMediation)
library(tidyverse)
library(ggeffects)
library(ggplot2)
library(EnvStats)


nam<-read_dta("Names.dta")
attach(nam)
```

### Pregunta 1

La aleatorización de los nombres es relevante para el experimento  debido a que de esta forma se puede asegurar al *ceteris paribus* y así medir el "efecto puro" de la discriminación: al ser individuos "idénticos" (en sus CVs), la asignación aleatoria de nombres asegura que lo que se busca medir no esté contaminado por otros "confusores": mostrar que la decisión de hacer call-back o no no pudo ser por otras razones relacionadas a características personales de los aplicantes, ya que esta fue aleatoria. Así, si los dos grupos están "balanceados" se puede medir el efecto puro de la discriminación.

Que el único diferenciador fuera por cómo "suena" el nombre
también así se puede asegurar que los 2 grupos son balanceados
Como dicen en el paper, así se puede asegurar que son similares desde la perscpectiva del empleador, lo cual, de no ser así, estas diferencias son por estos factores no observados

Si hubieran usado información de postulantes verdaderos, es posible que los CVS (o Xi's) hubieran tenido medias diferentes, lo cual podría explicar las diferencias en los call backs, por ejemplo años o calidad de educación.

Se hubiera subestimado el coeficiente de *black* en los *call-backs*, ya que esta tiene correlación con las otras variables explicativas, entonces, por ejemplo, si ser afro-americano está relacionado con otras variables que tienen relación con la Y, como años o calidad de educación, estas al ser visibles en el cv le quitarían fuerza a *black*

Se elimina el sesgo de ser diferente desde el principio. 

### Pregunta 2


Primero se generó una tabla de estadísticas descriptivas (media y desviación estándar) de las variables principales de interés, las de características de los individuos en los CVs. En esta, las columnas relevantes para ver que se aleatorizó correctamente son la 2° y la 3°, que indican a los individuos con nombres blancos y afroamericanos. Podemos notar que las medias son las mismas en ambas columnas, lo que implica que no se "favoreció" a un grupo en particular: aquí se verifica el balance. Si las proporciones no fueran iguales, y un grupo tuviera "más" o "menos" de cierta característica, ya no podríamos asegurar que el efecto de discriminar meramente por los nombres no está influido por algo más que la aleatorización.

```{r,results='asis', message=FALSE,header=FALSE}

options(qwraps2_markup = "latex")

our_sum<-list("Licenciatura"=list("Licenciatura"= ~qwraps2::mean_sd(college)),
              "Años de experiencia"=list("Años de experiencia"= ~qwraps2::mean_sd(yearsexp)),
              "Experiencia militar"=list("Experiencia militar"= ~qwraps2::mean_sd(military)),
              "Email"=list("Email"= ~qwraps2::mean_sd(email)),
              "Hoyos de empleo"=list("Hoyos de empleo"= ~qwraps2::mean_sd(empholes)),
              "Honores"=list("Honores"= ~qwraps2::mean_sd(honors)),
              "Habilidades cómputo"=list("Habilidades computacionales"= ~qwraps2::mean_sd(computerskills)),
              "Habilidades especiales"=list("Habilidades especiales"= ~qwraps2::mean_sd(specialskills)))

whole1 <-summary_table(nam,our_sum)
whole2<- summary_table(nam, summaries=our_sum, by=c("black","high"))
both<-cbind(whole1,whole2)

knitr::kable(both,caption="Estadísticas descriptivas",col.names=c("Total","Blancos","Afro-am.","Baja calidad","Alta calidad")) 

```

Otra forma de verificar esto es con una tabla de balance. En esta se busca no rechazar

```{r, results='asis', message=FALSE,header=FALSE}
variables23<-data.frame(college,yearsexp,military,email,empholes,honors,
                       computerskills,specialskills,black)

tabla23<-balance_table(variables23,treatment="black")
         
stargazer(as.data.frame(tabla23),type="latex",summary=FALSE,digits=2,title="Tabla de Balance",
          covariate.labels=c( "No.","Variables", "Media control","Media tratamiento", "P-value"))
```

### Pregunta 3

### a) Pruebas de hipótesis {-}

En todas las pruebas la variable dependiente es la probabilidad de recibir call-back, representada en una variable dicotómica donde 1 es que la recibe y 0 que no. En los modelos univariados black es la variable independiente, donde 1 es indicador de ser afro-americano y 0 de ser blanco. 

1. MCO (estimador de Neyman)

$CallBack_{i}=\beta_{0}+\beta_{1} Black_i +u_{i}$

2. MCO con errores heterocedásticos: 

$CallBack_{i}=\beta_{0}+\beta_{1} Black_i +u_{i}$

3. MCO  con controles: 


$CallBack_{i}=\beta_{0}+\beta_{1} Black_i +\beta_{2} Female_i+\beta_{3} (Female_i*Black_i)+\beta_{4} High_i+\beta_{5} (High_i*Black_i)+u_{i}$


probit: $Pr(Y=1 \mid X) = \Phi(X'\beta)$, donde $X'\beta= \beta_{0}+ \beta_{1} Black_i$


Estimador de Neyman

```{r,results='asis', message=FALSE,header=FALSE,include=FALSE}
stat.test<-nam %>% t_test(call_back ~ black, detailed = TRUE)

st<-as.data.frame(stat.test)
attach(st)

stargazer(stat.test, title="Modelos discriminación racial",
          type="latex",
          header=FALSE,
          column.sep.width = "2pt", 
          font.size = "small")

```
sdadk

```{r,results='asis', message=FALSE,header=FALSE}
st1 <- st %>% dplyr::select(estimate, estimate1,estimate2,n1,statistic,p) %>% tibble::rownames_to_column()%>%
  pivot_longer(-rowname) %>% pivot_wider(names_from=rowname,values_from=value)

st1<-as.data.frame(st1)
rownames(st1)<-c("Valor absoluto Diferencia","P(call_back|black=0)","P(call_back|black=1)","N","t-stat","p-value")
View(st1)
st2<- subset(st1,select=-c(name))
View(st2)
knitr::kable(st2,format="latex",caption="Estimador de Neyman")

```


```{r,results='asis', message=FALSE,header=FALSE}

a0<-lm(call_back ~ black, data = nam)

a1<-lm(call_back ~ black, data = nam)
summary(a1)
cov1<-coeftest(a1, vcov = vcovHC(a1, type="HC3"))
robust_se <- sqrt(diag(cov1))

b1<-lm(call_back ~ black + female + chicago + I(female*black) + high + I(high*black), data = nam)
cov2<-coeftest(b1, vcov = vcovHC(b1, type="HC3"))
robust_se2 <- sqrt(diag(cov2))

f1 <- glm(call_back ~ black,  family = binomial(link = "probit"),  data = nam)
cov3<-coeftest(f1, vcov = vcovHC(f1, type="HC3"))
robust_se3 <- sqrt(diag(cov3))

nam$prob_pred<-predict.glm(f1,type="response")
attach(nam)

stargazer(a0,a1,b1,f1, title="Modelos discriminación racial",
          type="latex",
          header=FALSE,
          column.sep.width = "2pt", 
          font.size = "small",se=list(NULL,robust_se,robust_se2,robust_se3))
```

(d) Elige una de las columnas para llevar a cabo una interpretación del coeficiente relevante que estas estimando. Da evidencia como parte de esta interpretación de la importancia del efecto. Es decir, consideras que es un efecto pequeño o grande?

Si observamos la columna 1 y 3, que son los modelos univariados, en ambas el coeficiente de *black* es significativo al .01 y con signo negativo. En el caso de MCO (1), podríamos interpretarlo como "Ceteris paribus, en promedio, los afro-americanos tienen 3.2 puntos porcentuales menos probabilidad de recibir un "call-back" que la gente blanca. 

Sin embargo, si observamos la columna 2, o el MPL multivariado, observamos que al agregar controles *black* pierde significancia.

### Pregunta 4

```{r,results='asis', message=FALSE,header=FALSE}

#generamos las variables para evaluar

nam$yc01<- nam$prob_pred+.01
nam$yt01<- nam$prob_pred-.01

attach(nam)

#checar si lo de paired true está bien
perm.test(DV ~ IV, paired=TRUE, alternative="two.sided",all.perms = TRUE, 
          num.sim = 20000)$p.value

```

```{r,results='asis', message=FALSE,header=FALSE}

#1
DV <- c(nam$yt01, nam$yc01)
IV <- factor(rep(c("T", "C"), c(length(nam$yt01), length(nam$yc01))))
pvalue(oneway_test(DV ~ IV, alternative="two.sided", 
                   distribution=approximate(B=9999)))

```

```{r,results='asis', message=FALSE,header=FALSE}

B <- 99999
dee <- nam$yt01-nam$yc01
m0 <- mean(dee)

# perform a one-sample randomization test on d
# for the null hypothesis H0: mu_d = 0   vs H1 mu_d != 0  (i.e. two tailed)
# here the test statistic is the mean
rndmdist <- replicate(B,mean((rbinom(length(dee),1,.5)*2-1)*dee))

# two tailed p-value:
sum( abs(rndmdist) >= abs(m0))/length(rndmdist)

```

```{r,results='asis', message=FALSE,header=FALSE}

B <- 99999
dee <- nam$yt01-nam$yc01
m0 <- mean(dee)

# perform a one-sample randomization test on d
# for the null hypothesis H0: mu_d = 0   vs H1 mu_d != 0  (i.e. two tailed)
# here the test statistic is the mean
rndmdist <- replicate(B,mean((rbinom(length(dee),1,.5)*2-1)*dee))

# two tailed p-value:
sum( abs(rndmdist) >= abs(m0))/length(rndmdist)

```

```{r,results='asis', message=FALSE,header=FALSE}

x<-call_back[black==1]
y<-call_back[black==0]
twoSamplePermutationTestLocation(x, y,
                                 alternative="two.sided",seed = 123)

```
valor p igual a cero

Ho implica que todos los individuos el tratamiento no tiene efecto,
en este caso sería exactamente igual a la probabilidad de ser negro más 1 pp
(o que la probabilidad de call back si eres negro es 1 pp menor)
esto implicaría que el efecto de tratamiento es constante: el mismo para 
todos los individuos. La probabilidad de tener call back siendo blanco es la
misma de ser negro + 1pp. Rechazamos *Ho* lo que implica que se rechaza que la probabilidad de CB de los blancos sea 1pp mayor que la de todos los individuos afro-americanos. Arturo: estoy evaluando si el efecto constante del tratamiento es  igual a 1 pp 

### Pregunta 5

Estraificación por
sexo
cd
industria
Empleando todas las combinaciones posibles de las variables (i)-(iii),
utiliza el metodo de Neyman para calcular el efecto de discrminacion en cada estrato
(elige el formato que quieras para reportar este resultado, tabla o graca). Utilizando
los efectos por estrato, calcula el efecto promedio de tratamiento. Compara
este estimador promedio y la varianza con el resultado que obtuviste en la pregunta
(3).


```{r,results='asis', message=FALSE,header=FALSE}

nam$industria=ifelse(manuf==1,1,
               ifelse(transcom==1,2,
               ifelse(bankreal==1,3,
               ifelse(trade==1,4,
               ifelse(busservice==1,5,
               ifelse(othservice==1,6,
               ifelse(missind==1,7,0)))))))


nam %<>%
  mutate(s = case_when(female == 0 & chicago == 0 & industria ==1 ~ 1,
                       female == 0 & chicago == 0 & industria ==2 ~ 2,
                       female == 0 & chicago == 0 & industria ==3 ~ 3,
                       female == 0 & chicago == 0 & industria ==4 ~ 4,
                       female == 0 & chicago == 0 & industria ==5 ~ 5,
                       female == 0 & chicago == 0 & industria ==6 ~ 6,
                       female == 0 & chicago == 0 & industria ==7 ~ 7,
                       female == 0 & chicago == 1 & industria ==1 ~ 8,
                       female == 0 & chicago == 1 & industria ==2 ~ 9,
                       female == 0 & chicago == 1 & industria ==3 ~ 10,
                       female == 0 & chicago == 1 & industria ==4 ~ 11,
                       female == 0 & chicago == 1 & industria ==5 ~ 12,
                       female == 0 & chicago == 1 & industria ==6 ~ 13,
                       female == 0 & chicago == 1 & industria ==7 ~ 14,
                       female == 1 & chicago == 0 & industria ==1 ~ 15,
                       female == 1 & chicago == 0 & industria ==2 ~ 16,
                       female == 1 & chicago == 0 & industria ==3 ~ 17,
                       female == 1 & chicago == 0 & industria ==4 ~ 18,
                       female == 1 & chicago == 0 & industria ==5 ~ 19,
                       female == 1 & chicago == 0 & industria ==6 ~ 20,
                       female == 1 & chicago == 0 & industria ==7 ~ 21,
                       female == 1 & chicago == 1 & industria ==1 ~ 22,
                       female == 1 & chicago == 1 & industria ==2 ~ 23,
                       female == 1 & chicago == 1 & industria ==3 ~ 24,
                       female == 1 & chicago == 1 & industria ==4 ~ 25,
                       female == 1 & chicago == 1 & industria ==5 ~ 26,
                       female == 1 & chicago == 1 & industria ==6 ~ 27,
                       female == 1 & chicago == 1 & industria ==7 ~ 28,
                       TRUE ~ 0))

ey11 <- nam %>%
  filter(s == 1 & black == 1) %$%
  mean(call_back)
ey10 <- nam %>%
  filter(s == 1 & black == 0) %$%
  mean(call_back)
ey21 <- nam %>%
  filter(s == 2 & black == 1) %$%
  mean(call_back)
ey20 <- nam %>%
  filter(s == 2 & black == 0) %$%
  mean(call_back)
ey31 <- nam %>%
  filter(s == 3 & black == 1) %$%
  mean(call_back)
ey30 <- nam %>%
  filter(s == 3 & black == 0) %$%
  mean(call_back)
ey41 <- nam %>%
  filter(s == 4 & black == 1) %$%
  mean(call_back)
ey40 <- nam %>%
  filter(s == 4 & black == 0) %$%
  mean(call_back)
ey51 <- nam %>%
  filter(s == 5 & black == 1) %$%
  mean(call_back)
ey50 <- nam %>%
  filter(s == 5 & black == 0) %$%
  mean(call_back)
ey61 <- nam %>%
  filter(s == 6 & black == 1) %$%
  mean(call_back)
ey60 <- nam %>%
  filter(s == 6 & black == 0) %$%
  mean(call_back)
ey71 <- nam %>%
  filter(s == 7 & black == 1) %$%
  mean(call_back)
ey70 <- nam %>%
  filter(s == 7 & black == 0) %$%
  mean(call_back)
ey81 <- nam %>%
  filter(s == 8 & black == 1) %$%
  mean(call_back)
ey80 <- nam %>%
  filter(s == 8 & black == 0) %$%
  mean(call_back)
ey91 <- nam %>%
  filter(s == 9 & black == 1) %$%
  mean(call_back)
ey90 <- nam %>%
  filter(s == 9 & black == 0) %$%
  mean(call_back)
ey101 <- nam %>%
  filter(s == 10 & black == 1) %$%
  mean(call_back)
ey100 <- nam %>%
  filter(s == 10 & black == 0) %$%
  mean(call_back)
ey111 <- nam %>%
  filter(s == 11 & black == 1) %$%
  mean(call_back)
ey110 <- nam %>%
  filter(s == 11 & black == 0) %$%
  mean(call_back)
ey121 <- nam %>%
  filter(s == 12 & black == 1) %$%
  mean(call_back)
ey120 <- nam %>%
  filter(s == 12 & black == 0) %$%
  mean(call_back)
ey131 <- nam %>%
  filter(s == 13 & black == 1) %$%
  mean(call_back)
ey130 <- nam %>%
  filter(s == 13 & black == 0) %$%
  mean(call_back)
ey141 <- nam %>%
  filter(s == 14 & black == 1) %$%
  mean(call_back)
ey140 <- nam %>%
  filter(s == 14 & black == 0) %$%
  mean(call_back)
ey151 <- nam %>%
  filter(s == 15 & black == 1) %$%
  mean(call_back)
ey150 <- nam %>%
  filter(s == 15 & black == 0) %$%
  mean(call_back)
ey161 <- nam %>%
  filter(s == 16 & black == 1) %$%
  mean(call_back)
ey160 <- nam %>%
  filter(s == 16 & black == 0) %$%
  mean(call_back)
ey171 <- nam %>%
  filter(s == 17 & black == 1) %$%
  mean(call_back)
ey170 <- nam %>%
  filter(s == 17 & black == 0) %$%
  mean(call_back)
ey181 <- nam %>%
  filter(s == 18 & black == 1) %$%
  mean(call_back)
ey180 <- nam %>%
  filter(s == 18 & black == 0) %$%
  mean(call_back)
ey191 <- nam %>%
  filter(s == 19 & black == 1) %$%
  mean(call_back)
ey190 <- nam %>%
  filter(s == 19 & black == 0) %$%
  mean(call_back)
ey201 <- nam %>%
  filter(s == 20 & black == 1) %$%
  mean(call_back)
ey200 <- nam %>%
  filter(s == 20 & black == 0) %$%
  mean(call_back)
ey211 <- nam %>%
  filter(s == 21 & black == 1) %$%
  mean(call_back)
ey210 <- nam %>%
  filter(s == 21 & black == 0) %$%
  mean(call_back)
ey221 <- nam %>%
  filter(s == 22 & black == 1) %$%
  mean(call_back)
ey220 <- nam %>%
  filter(s == 22 & black == 0) %$%
  mean(call_back)
ey231 <- nam %>%
  filter(s == 23 & black == 1) %$%
  mean(call_back)
ey230 <- nam %>%
  filter(s == 23 & black == 0) %$%
  mean(call_back)
ey241 <- nam %>%
  filter(s == 24 & black == 1) %$%
  mean(call_back)
ey240 <- nam %>%
  filter(s == 24 & black == 0) %$%
  mean(call_back)
ey251 <- nam %>%
  filter(s == 25 & black == 1) %$%
  mean(call_back)
ey250 <- nam %>%
  filter(s == 25 & black == 0) %$%
  mean(call_back)
ey261 <- nam %>%
  filter(s == 26 & black == 1) %$%
  mean(call_back)
ey260 <- nam %>%
  filter(s == 26 & black == 0) %$%
  mean(call_back)
ey271 <- nam %>%
  filter(s == 27 & black == 1) %$%
  mean(call_back)
ey270 <- nam %>%
  filter(s == 27 & black == 0) %$%
  mean(call_back)
ey281 <- nam %>%
  filter(s == 28 & black == 1) %$%
  mean(call_back)
ey280 <- nam %>%
  filter(s == 28 & black == 0) %$%
  mean(call_back)


#diferencias sobrevivir cada estrato
diff1 = ey11 - ey10
diff2 = ey21 - ey20
diff3 = ey31 - ey30
diff4 = ey41 - ey40
diff5 = ey51 - ey50
diff6 = ey61 - ey60
diff7 = ey71 - ey70
diff8 = ey81 - ey80
diff9 = ey91 - ey90
diff10 = ey101 - ey100
diff11= ey111 - ey110
diff12 = ey121 - ey120
diff13 = ey131 - ey130
diff14 = ey141 - ey140
diff15 = ey151 - ey150
diff16 = ey161 - ey160
diff17= ey171 - ey170
diff18 = ey181 - ey180
diff19 = ey191 - ey190
diff20 = ey201 - ey200
diff21 = ey211 - ey210
diff22 = ey221 - ey220
diff23 = ey231 - ey230
diff24 = ey241 - ey240
diff25 = ey251 - ey250
diff26 = ey261 - ey260
diff27 = ey271 - ey270
diff28 = ey281 - ey280


#weights
obs=nrow(nam)

wt1 <- nam %>%
  filter(s == 1 ) %$%
  nrow(.)/obs
wt2 <- nam %>%
  filter(s == 2 ) %$%
  nrow(.)/obs
wt3 <- nam %>%
  filter(s == 3 ) %$%
  nrow(.)/obs
wt4 <- nam %>%
  filter(s == 4 ) %$%
  nrow(.)/obs
wt5 <- nam %>%
  filter(s == 5 ) %$%
  nrow(.)/obs
wt6 <- nam %>%
  filter(s == 6 ) %$%
  nrow(.)/obs
wt7 <- nam %>%
  filter(s == 7 ) %$%
  nrow(.)/obs
wt8 <- nam %>%
  filter(s == 8 ) %$%
  nrow(.)/obs
wt9 <- nam %>%
  filter(s == 9 ) %$%
  nrow(.)/obs
wt10 <- nam %>%
  filter(s == 10 ) %$%
  nrow(.)/obs
wt11 <- nam %>%
  filter(s == 11 ) %$%
  nrow(.)/obs
wt12 <- nam %>%
  filter(s == 12 ) %$%
  nrow(.)/obs
wt13 <- nam %>%
  filter(s == 13 ) %$%
  nrow(.)/obs
wt14 <- nam %>%
  filter(s == 14 ) %$%
  nrow(.)/obs
wt15 <- nam %>%
  filter(s == 15 ) %$%
  nrow(.)/obs
wt16 <- nam %>%
  filter(s == 16 ) %$%
  nrow(.)/obs
wt17 <- nam %>%
  filter(s == 17 ) %$%
  nrow(.)/obs
wt18 <- nam %>%
  filter(s == 18 ) %$%
  nrow(.)/obs
wt19 <- nam %>%
  filter(s == 19 ) %$%
  nrow(.)/obs
wt20 <- nam %>%
  filter(s == 20 ) %$%
  nrow(.)/obs
wt21 <- nam %>%
  filter(s == 21 ) %$%
  nrow(.)/obs
wt22 <- nam %>%
  filter(s == 22 ) %$%
  nrow(.)/obs
wt23 <- nam %>%
  filter(s == 23 ) %$%
  nrow(.)/obs
wt24 <- nam %>%
  filter(s == 24 ) %$%
  nrow(.)/obs
wt25 <- nam %>%
  filter(s == 25 ) %$%
  nrow(.)/obs
wt26 <- nam %>%
  filter(s == 26 ) %$%
  nrow(.)/obs
wt27 <- nam %>%
  filter(s == 27 ) %$%
  nrow(.)/obs
wt28 <- nam %>%
  filter(s == 28 ) %$%
  nrow(.)/obs

sum(wt1,wt2,wt3,wt4,wt5,wt6,wt7,wt8,wt9,wt10,wt11,wt12,wt13,wt14,
    wt15,wt16,wt17,wt18,wt19,wt20,wt21,wt22,wt23,wt24,wt25,wt26,wt27, wt28)


wate = diff1*wt1 + diff2*wt2 + diff3*wt3 + diff4*wt4+ diff5*wt5 + diff6*wt6 + diff7*wt7 + diff8*wt8+
  diff9*wt9 + diff10*wt10 + diff11*wt11 + diff12*wt12+ diff13*wt13 + diff14*wt14 + diff15*wt15 + 
  diff16*wt16+ diff17*wt17 + diff18*wt18 + diff19*wt19 + diff20*wt20+ diff21*wt21 + diff22*wt22 + diff23*wt23 + 
  diff24*wt24+  diff25*wt25 + diff26*wt26 + diff27*wt27+diff28*wt28

# 
Diferencias<-c(diff1,diff2,diff3,diff4,diff5,diff6,diff7,diff8,diff9,diff10,diff11,diff12,diff13,
               diff14,diff15,diff16,diff17,diff18,diff19,diff20,diff21,diff22,diff23,
               diff24,diff25,diff26,diff27,diff28 )

Estrato<-c("Hombre/Boston/Manufacturera","Hombre/Boston/Transporte o comunicaciones","Hombre/Boston/Finanzas, seguros, inmuebles","Hombre/Boston/Comercio","Hombre/Boston/Servicios personales","Hombre/Boston/Servicios sociales","Hombre/Boston/Otro",
           "Hobre/Chicago/Manufacturera","Hombre/Chicago/Transporte o comunicaciones","Hombre/Chicago/Finanzas, seguros, inmuebles","Hombre/Chicago/Comercio","Hombre/Chicago/Servicios personales","Hombre/Chicago/Servicios sociales","Hombre/Chicago/Otro",
           "Mujer/Boston/Manufacturera","Mujer/Boston/Transporte o comunicaciones","Mujer/Boston/Finanzas, seguros, inmuebles","Mujer/Boston/Comercio","Mujer/Boston/Servicios personales","Mujer/Boston/Servicios sociales","Mujer/Boston/Otro",
           "Mujer/Chicago/Manufacturera","Mujer/Chicago/Transporte o comunicaciones","Mujer/Chicago/Finanzas, seguros, inmuebles","Mujer/Chicago/Comercio","Mujer/Chicago/Servicios personales","Mujer/Boston/Servicios sociales","Mujer/Chicago/Otro")


df<-data.frame(Estrato, Diferencias, stringsAsFactors=TRUE)
kable(df, booktabs=T,digits=4,col.names = c("Estrato","Diferencia Probabilidad de call-back entre Afroamericanos y Blancos")) %>% kable_styling(position = "center")

stargazer(wate, gate, type = "text")

```

### Pregunta 6

```{r,results='asis', message=FALSE,header=FALSE}

#any req

probitmfx(call_back ~ black+req+ black*req, nam, atmean = TRUE, robust = TRUE, 
          clustervar1 = NULL, clustervar2 = NULL, start = NULL, control = list())

#0.022860 , 0.019067

#experience requirement

probitmfx(call_back ~ black+expreq+ black*expreq, nam, atmean = TRUE, robust = TRUE, 
          clustervar1 = NULL, clustervar2 = NULL, start = NULL, control = list())

#0.010691 , 0.016685

#computer req

probitmfx(call_back ~ black+compreq+ black*compreq, nam, atmean = FALSE, robust = TRUE, 
          clustervar1 = NULL, clustervar2 = NULL, start = NULL, control = list())

#.00092, 0.01600186

#comm skills
probitmfx(call_back ~ black+comreq+ black*comreq, nam, atmean = FALSE, robust = TRUE, 
          clustervar1 = NULL, clustervar2 = NULL, start = NULL, control = list())

#-0.00038614 , 0.02350449

#org skills
probitmfx(call_back ~ black+orgreq+ black*orgreq, nam, atmean = FALSE, robust = TRUE, 
          clustervar1 = NULL, clustervar2 = NULL, start = NULL, control = list())

#0.0278613,  0.0427784

#education
probitmfx(call_back ~ black+educreq+ black*educreq, nam, atmean = FALSE, robust = TRUE, 
          clustervar1 = NULL, clustervar2 = NULL, start = NULL, control = list())

#-0.0308619,  0.0210996

#total number of reqs

#creamos totreq
nam$totreq=expreq+comreq+educreq+compreq+orgreq
attach(nam)

probitmfx(call_back ~ black+totreq+ black*totreq, nam, atmean = FALSE, robust = TRUE, 
          clustervar1 = NULL, clustervar2 = NULL, start = NULL, control = list())

#0.0015161 , 0.0081261
attach(nam)
df.sum <- nam %>% dplyr::select(req, expreq, comreq, educreq, compreq, 
         orgreq,totreq) %>% 
  summarise_each(funs(mean = mean, 
                      sd = sd))

df.tidy <- df.sum %>% gather(stat, val) %>%
  separate(stat, into = c("var", "stat"), sep = "_") %>%
  spread(stat, val) %>%
  dplyr::select(mean, sd) # reorder columns


#0.022860 , 0.019067
#0.010691 , 0.016685
#.00092, 0.01600186
#-0.00038614 , 0.02350449
#0.0278613,  0.0427784
#-0.0308619,  0.0210996
#0.0015161 , 0.0081261

Requisitos<-c("Alguno","Experiencia","Habilidades computacionales","Habilidades comunicacionales",
              "Habilidades organizacionales","Educacionales","Número total")

marg.effects<-c(0.022860,0.010691,0.00092,-0.00038614,0.0278613,-0.0308619,0.0015161)
marg.eff<-round(marg.effects,digits=3)

marginal.sd<-c(0.019067,0.016685,0.01600186,0.02350449,0.0427784,0.0210996,0.0081261)
marg.sd<-round(marginal.sd,digits=3)

df.tidy$Requisitos=Requisitos
df.tidy$marg.eff=marg.eff
df.tidy$marg.sd=marg.sd

df.tidy<-df.tidy[,c(3,1,2,4,5)]
kable(df.tidy,digits=3,col.names=c("Requisitos","Media","Sd","Efecto marginal","Sd efecto marginal"),
                        rtitle="Tabla 7. Efecto de requisitos en call-backs diferenciados por raza") %>% kable_styling(position = "center")

```

### Pregunta 7 







